臺灣臺北地方法院民事簡易判決
110年度北簡字第15922號
原      告  玉山商業銀行股份有限公司


法定代理人  黃男州  
訴訟代理人  彭裕文  
            王柏茹  
被      告  王秀琴  
上列當事人間請求給付簽帳卡消費款事件，本院於民國110年11
月9日言詞辯論終結，判決如下︰
    主  文
被告應給付原告新臺幣貳萬玖仟壹佰伍拾捌元部分，自民國一百
零五年十月六日起至清償日止，按週年利率百分之十五計算之利
息。
訴訟費用新臺幣壹仟元由被告負擔。
本判決得假執行；但被告如以新臺幣貳萬玖仟壹佰伍拾捌元為原
告預供擔保，得免為假執行。
    事實及理由
一、本件兩造合意以本院為管轄法院，有信用卡約定條款第25條
    附卷可證，依民事訴訟法第24條規定，本院自有管轄權，合
    先敘明。
二、按訴狀送達後，原告不得將原訴變更或追加他訴。但擴張或
    減縮應受判決事項之聲明者，不在此限，民事訴訟法第255
    條第1項但書第3款定有明文。本件原告玉山商業銀行股份有
    限公司起訴時，訴之聲明第1項請求被告王秀琴應給付原告
    新臺幣（下同）144,100元，及其中29,158元自民國110年7
    月25日起至清償日止，按週年利率15％計算之利息；嗣於110
    年11月9日行言詞辯論程序時，減縮訴之聲明為「被告應給
    付原告29,158元自105年10月6日起至清償日止，按週年利率
    15％計算之利」，參諸前揭規定，應予准許，併予敘明。
三、原告主張：被告於94年10月11日向原告請領信用卡使用，依
    約定被告即得於特約商店記帳消費或向指定辦理預借現金之
    機構預借現金。被告應於當期繳款截止日前向原告清償，逾
    期應自各筆帳款入帳日起應適用之循環信用利率（週年利率
    15％）計算之利息，有預借現金者則應另給付依照每筆預借
    現金金額3.5％加上100元計算之手續費。詎被告至95年10月3
    0日止，消費簽帳尚欠29,158元未給付，屢經催討無效，爰
    依契約之法律關係，起訴請求，並聲明如主文第1項所示。
四、被告則以：伊確有積欠原告信用卡消費款，但沒有這麼多，
    是伊孩子的父親用伊的信用卡消費等語，資為抗辯。
五、按消費借貸之借用人應於約定期限內，返還與借用物種類品質、數量相同之物；遲延之債務，以支付金錢為標的者，債權人得請求依法定利率計算之遲延利息。但約定利率較高者，仍從其約定利率，民法第478條前段、第233條第1項分別定有明文。經查，原告主張之上開事實，業據提出與其所述相符之信用卡申請書暨約定條款、應收帳務明細表等件為證；被告雖辯稱其沒有積欠原告這麼多款項等語，惟經原告減縮請求之金額後，被告對原告之請求已不爭執，是本院審酌原告所提證據，堪認原告之主張為真實。故原告依消費借貸之法律關係，訴請被告清償如主文第1項所示，為有理由，應予准許。
六、本件係就民事訴訟法第427條第1項訴訟適用簡易程序所為被
    告敗訴之判決，依同法第389條第1項第3款規定，應依職權
    宣告假執行。並依同法第392條第2項、第3項規定，依職權
    宣告被告於執行標的物拍定、變賣前預供擔保，得免為假執
    行。
七、訴訟費用負擔之依據：民事訴訟法第78條，本件訴訟費用額
    ，依後附計算書確定如主文第2項所示金額。
中　　華　　民　　國　　110 　年　　11　　月　　23　　日
                  臺北簡易庭  法  官　陳仁傑  
以上正本證明與原本無異。
如不服本判決，應於判決送達後20日內向本庭（臺北市○○區○
○○路0 段000 巷0 號）提出上訴狀。（須按他造當事人之人數
附繕本）。如委任律師提起上訴者，應一併繳納上訴審裁判費。
中　　華　　民　　國　　110 　年　　11　　月　　23　　日
                              書記官　黃進傑
計   算   書：
項　　　　目 金額（新臺幣） 備    　　　　　　  註  第一審裁判費 1,000元  本件訴訟標的金額經原告減縮後，請求29,158元及遲延利息，故訴訟費用中1,000元由被告負擔，其餘減縮部分訴訟費用由原告負擔。 合        計 1,000元